# 母子公司占用资金的资金占用费的处理

提问人：zy07162658 时间：2019-12-19 09:34:03
请问陈老师：某子公司 B因流动资金不足向母公司 A借款用于周转，约定到期一次性还本并支付资金占用费。母公司 A 为房地产公司，公司资金来源主要有房地产销售收入，一般借款，及专项借款，除专项借款外，其余资金混合使用，借给子公司 B 的资金来源于房地产销售收入及一般借款，不能清晰辩认，问：如果母公司 A 确认资金占用费收入，其成本应怎么计量？
该种情形，正确的应该如何处理？
谢谢。

回答人：chenyiwei
这类利息收入不存在与对应利息支出的配比问题，即只有收入而无成本。一般借款的利息支出除了满足资本化条件计入开发成本的以外，其余均计入“财务费用——利息支出”。